【裁判字號】    99,交聲,198
【裁判日期】    990528
【裁判案由】    違反道路交通管理處罰條例聲明異議
【裁判全文】
臺灣花蓮地方法院交通事件裁定         99年度交聲字第198號
原處分機關  交通部公路總局臺北區監理所花蓮監理站玉里分站
異  議  人
即受處分人  甲○○
上列異議人即受處分人因違反道路交通管理處罰條例案件，對於
交通部公路總局臺北區監理所花蓮監理站玉里分站民國99年5 月
14日花監違字第裁44-P00000000號裁決聲明異議（原舉發案號：
花警交字第P00000000 號舉發違反道路交通管理事件通知單），
本院裁定如下：
    主  文
異議駁回。
    理  由
一、原處分意旨略以：異議人即受處分人甲○○於民國99年4 月
    12日晚上9時10分許，在花蓮縣玉里鎮○○街 49號玉里火車
    站前，因異議人駕駛車牌號碼985-XQ號營業用小客車佔用身
    心障礙者專用停車位違規停車，為花蓮縣警察局玉里分局員
    警於同日填製花警交字第 P00000000號舉發違反道路交通管
    理事件通知單舉發。原處分機關依道路交通管理處罰條例第
    56條第 1項第10款之規定，裁處異議人罰鍰新臺幣（下同）
    1,200元。
二、聲明異議意旨略以：異議人於99年4月12日晚上9時10分許，
    駕駛車牌號碼985-XQ號營業用小客車在花蓮縣玉里鎮○○街
    49 號玉里火車站前計程車招呼站內停車，玉里火車站前5個
    停車位均屬計程車招呼站，臺灣鐵路局玉里火車站竟在計程
    車招呼站內設置身心障礙者專用停車位，身心障礙者專用停
    車位是否合法已非無疑，又現場並無禁止停車之警告標示，
    而地上雖有身心障礙者專用停車標誌，然夜晚燈光昏暗，辨
    識不易，為此聲明異議等語。
三、按在設有殘障者專用停車標誌處所，非殘障用車不得停放，
    道路交通安全規則第112 條第1 項第5 款定有明文；次按汽
    車駕駛人於身心障礙專用停車位違規停車者，處 600元以上
    1,200元以下罰鍰，道路交通管理處罰條例第56條第1項第10
    款分別定有明文。
四、經查：
（一）異議人所有車牌號碼985-XQ號營業用小客車，於99年 4月
      12日晚上9時10分許，停放在花蓮縣玉里鎮○○街 49號玉
      里火車站前身心障礙者專用停車位之事實為異議人所不爭
      執，此外並舉發照片2張、異議人所附現場照片3張在卷足
      參，堪信為真實。
（二）異議人雖質疑身心障礙者專用停車位劃在計程車招呼站內
      之合法性，然玉里火車站前共有 5個汽車停車位，地上標
      線將之劃分成2個、3個停車位，中間留有身心障礙者專用
      走道及坡道，其中面向玉里火車站最右邊 3個為計程車招
      呼站，中間停車位後方樹立有計程車招呼站之標誌，另外
      2 個停車位靠近身心障礙者專用坡道之停車位地上劃有身
      心障礙者專用停車標誌為身心障礙者專用停車位等情，有
      異議人所附現場照片3張及Google街景照片4張在卷足參，
      是異議人所稱玉里火車站前 5個汽車停車位均屬計程車招
      呼站，已有誤會；又縱屬身心障礙者專用停車位係後於計
      程車招呼站設置，然原有之停車位既為行政主管機關變更
      設置，異議人如有不服亦應另循行政程序提出救濟，而非
      不遵守主管機關所設置之交通標誌，致影響身心障礙者之
      停車權益。
（三）異議人又以現場並無禁止停車之警告標示，而地上雖有身
      心障礙者專用停車標誌，然夜晚燈光昏暗，辨識不易等詞
      置辯，然該身心障礙者專用停車標誌已依身心障礙者專用
      停車位設置管理辦法及道路交通標誌標線號誌設置規則相
      關規定設置，毋須另有禁止停車之警告標示；況異議人於
      夜間停車前必以頭燈照射停車位之路面，再倒車進入停車
      位內，必對所停入之車位係身心障礙者專用停車位有所認
      知；且異議人為營業自小客車駕駛人，對計程車排班場所
      及周遭環境亦應知之甚詳，縱值夜間燈光昏暗，亦應知悉
      所停放位置為身心障礙者專用停車位，異議人以前詞置辯
      ，洵無可採。
    綜上所述，本件異議人違規事實明確，原處分機關依道路交
    通管理處罰條例第56條第1項第10款、第3項規定，裁處異議
    人罰鍰 1,200元，核無不合，本件異議為無理由，應予駁回
    。
五、據上論斷，應依道路交通案件處理辦法第19條，裁定如主文
    。
中    華    民    國    99    年     5    月     28   日
                  交通法庭      法  官  湯國杰
上列正本證明與原本無異。
如對本裁定不服，應於送達後 5日內，向本院提出抗告狀（應抄
附繕本）。
中    華    民    國    99    年    6     月    1     日
                                書記官

司法院資訊處製作；財團法人民間司法改革基金會備份。
